【裁判字號】    89,小上,90
【裁判日期】    891019
【裁判案由】    給付管理費
【裁判全文】
臺灣板橋地方法院民事裁定  八十九年小上字第九○號
    上  訴  人  甲○○
    被上訴人    青雲小鎮公寓大廈管理委員會
                              .
    法定代理人  林蔣春蘭    住台北縣土城市○○路二九五巷十六弄三六號B1樓
右當事人間請求給付管理費事件，上訴人對於民國八十九年六月十三日本院板橋簡易
庭八十九年度板小字第八五六號第一審小額事件判決提起上訴，本院裁定如左：
    主      文
上訴駁回。
第二審訴訟費用由上訴人負擔。
    理      由
一、按小額訴訟程序對第一審裁判之上訴，非以判決違背法令為理由，不得為之；其
    上訴狀內應記載上訴理由，表明下列各款事項：（一）原判決所違背之法令內容
    及具體內容；（二）依訴訟資料可認為原判決有違背法令之具體事實。故當事人
    以小額訴訟之原判決有違背法令而提起上訴時，其上訴狀理由就原判決如何違背
    法令應有具體之指摘，並揭示所違背之法規條項及內容，如係成文法以外之法則
    ，倘為司法院之解釋或判例，則應揭示該判解之字號及內容，如係民事訴訟法第
    四百六十九條所規定之各款事由，則應揭示合於該條款之事實。否則其上訴狀理
    由如未依此項方法表明者，即難認為已對該原審判決之違背法令有具體之指摘，
    依民事訴訟法第四百三十六之三十二準用第四百七十一條上訴法律審（第三審）
    之規定，第二審法院無庸命其補正或提出，得逕以裁定駁回之，民事訴訟法第四
    百三十六條之二十四第二項、第四百三十六之二十五、第四百三十六之三十二第
    項、第四百四十四條第一項分別定有明文。
二、經查，本件上訴人就中華民國八十九年六月十三日本院板橋簡易庭八十八年度板
    小字第八五六號第一審小額訴訟程序之原審判決，固於法定期間內提起上訴，然
    其上訴理由無非係以：被上訴人疏於維修陽台，導致室內天花板及牆壁均有漏水
    ，嚴重影響上訴人居住安寧及生活品質，故被上訴人對大廈共用部分有疏於管理
    維護之情事為據，而指謫原判決認事用法有誤，惟核其內容，業經原審詳加說明
    不採之理由，上訴人猶就原審取捨證據、認定事實之職權行使，指謫其為不當，
    而未具體指明原判決違背法令之內容，難認上訴人已為該判決如何違背法令有具
    體指謫。至於上訴人另以前情主張行使同時履行抗辯權，以及另主張被上訴人係
    於八十八年元月始成立，故八十五年八月至八十七年十二月均無請求給付管理費
    之權利云云，核均屬新攻擊防禦方法之提出，依民事訴訟法第四百三十六條之二
    十八規定，本院無從加以審究。揆諸上開說明，難認上訴人有合法之上訴，自應
    由本院以裁定駁回。
三、依民事訴訟法第四百三十六條之三十二、第四百七十一條、第四百六十三條、第
    九十五條、第七十八條，裁定如主文。
中      華      民      國    八十九    年      十      月    十九    日
                                    臺灣板橋地方法院民事第三庭
~B審判長法   官  游婷麟
~B      法   官  吳從周
~B      法   官  許月珍
右為正本係照原本作成
本裁定不得抗告。
中      華      民      國    八十九    年      十      月     二十     日
~B法院書記官  馬文慶


司法院資訊處製作；財團法人民間司法改革基金會備份。
